bg-BG: Конфигурация на пещта: Низходящ поток; Хоризонтално; Многопозиционно; Възходящ поток; Друго
pt-BR: Configuração da fornalha: Fluxo descendente; Horizontal; Multiposição; Fluxo ascendente; Outro
lt-LT: Krosnies konfigūracija: Kritimas; Horizontalus; Daugiapusiškumas; Srautas aukštyn; Kita
ro-RO: Configurația cuptorului: Flux descendent; Orizontal; Multipozițional; Curgere ascendentă; Altele
sl-SI: Konfiguracija peči: Navzdol; Vodoravna; Večpoise; Navzgornji tok; Druga
es: Configuración del horno: Flujo descendente; Horizontal; Multipoise; Flujo ascendente; Otros
de: Ofenkonfiguration: Abwärtsstrom; Horizontal; Multipoise; Aufwärtsstrom; Sonstiges
zh-TW: 暖氣爐配置: 降流式; 水平式; 多位置; 升流式; 其他
tr: Fırın konfigürasyonu: Aşağı akış; Yatay; Çok yönlü montaj; Yukarı akış; Diğer
ru: Конфигурация печи: Нисходящий поток; Горизонтальная; Мультипозиционный; Восходящий поток; Другое
el: Διαμόρφωση φούρνου: Καθοδικής ροής; Οριζόντια; Πολλαπλής θέσης (multipoise); Ανοδικής ροής; Άλλο
it: Configurazione del forno: Flusso discendente; Orizzontale; Multipoise; Flusso ascendente; Altro
ja: 炉の構成: 下向流; 水平; マルチポイズ; 上向流; その他
ko: 보일러 구성: 다운플로우; 수평; 멀티포이즈; 업플로우; 기타
fi: Uunin kokoonpano: Alasvirtaus; Vaakasuora; Moniasentoinen; Ylösvirtaus; Muu
hu: Kazán konfigurációja: Lefelé áramló; Vízszintes; Többállású; Felfelé áramló; Egyéb
hr-HR: Konfiguracija peći: Silazno; Horizontalno; Višestruki položaji; Uzlazno; Ostalo
pl: Konfiguracja pieca: Nadmuch dolny; Poziome; Multipozycyjny; Nadmuch górny; Pozostałe
en: Furnace configuration: Downflow; Horizontal; Multipoise; Upflow; Other
da: Ovnkonfiguration: Nedstrømning; Vandret; Flere formål; Opstrømning; Andet
zh-CN: 熔炉配置: 下吹式; 卧式; 多方位; 上吹式; 其他
pt-PT: Configuração do forno: Fluxo descendente; Horizontal; Multiposição; Fluxo ascendente; Outro
vi: Cấu hình lò đốt/lò sưởi: Luồng khí thổi xuống; Ngang; Đa vị trí; Luồng khí thổi lên; Khác
nl: Ovenconfiguratie: Neerwaartse stroming; Horizontaal; Multipoise; Opwaartse stroming; Overig
cs: Provedení pece: Downflow; Horizontální; Multipoziční; Upflow; Jiné
nb: Ovnskonfigurasjon: Nedstrømning; Horisontal; Multipoise; Oppstrømning; Annet
th: โครงร่างของเตาเผา: แบบเป่าลมลงด้านล่าง; แนวนอน; แบบติดตั้งได้หลายรูปแบบ; แบบเป่าลมขึ้นด้านบน; อื่นๆ
sv: Konfiguration av ugn: Nedflöde; Horisontell; Flera lägen; Uppåtflöde; Övrigt
fr: Configuration de la chaudière: Flux descendant; Horizontal; Multiposition; Flux ascendant; Autre
sk-SK: Konfigurácia pece: Zostupný tok; Horizontálny; Viacpolohová; Vzostupný tok; Iné